# 关于收入净额法下暂时性取得所有权的存货列报问题。

提问人：咸 鱼 来也 时间：2021-04-29 17:55:25
请教陈版主，新收入准则应用指南规定：“当企业仅仅在特定商品的法定所有权转移之前，暂时性的获得该商品法定所有权时，并不意味着企业一定控制了该商品。” 而企业会计准则——基本准则规定： 资产是指企业过去的交易或者事项形成的、由企业拥有或者控制的、预期会给企业带来经济利益的资源。企业会计准则——存货规定：存货，是指企业在日常活动中持有以备出售的产成品或商品、处在生产过程中的在产品、在生产过程或提供劳务过程中耗用的材料和物料等。
换言之，无论是资产的界定还是存货的界定都有所有权的额外情况。那是否据此，对于收入准则规定的“暂时性获得商品法定所有权”时的资产确认为存货，然后净额法确认收入呢？

回答人：chenyiwei
这种情况下，对于按净额法确认收入的交易中，本企业暂时取得法定所有权的存货，并不能由本企业所控制和为本企业带来经济利益流入，因此不能确认为本企业的资产。如果本企业为了暂时性地取得该存货的法定所有权而已向其他方支付了款项的，则应将该款项确认为对上游或下游的一项债权（具体会计处理取决于具体的交易模式和合同条款）。